【裁判字號】    89,上訴,90
【裁判日期】    890731
【裁判案由】    毒品危害防制條例
【裁判全文】
臺灣高等法院臺南分院刑事判決
     上  訴  人  臺灣高等法院臺南分院檢察署檢察官
     上  訴  人
     即  被  告  蕭  玉  英
     被      告  蕭  金  田
     右二人共同
     指定辯護人  本院公設辯護人  簡  松  柏
     上  訴  人
     即  被  告  許  德  崑
     右  一  人
     選任辯護人  廖  道  成  律師
右上訴人因被告毒品危害防制條例案件，不服臺灣嘉義地方法院八十七年度訴字第七
○八號中華民國八十八年十月二十九日第一審判決（起訴案號：臺灣嘉義地方法院檢
察署八十七年度偵字第三四○四、五二一八號），提起上訴，本案判決如左：
      主      文
上訴駁回。
      事      實
一、蕭玉英曾因違反麻醉藥品管理條例案件，經臺灣嘉義地方法院判處有期徒刑六月
    確定，於民國（下同）八十七年四月十三日易科罰金執行完畢，猶不知悔改，復
    意圖營利，基於概括犯意，以其租屋處之（○五）0000000號轉三○六號
    電話為聯絡工具，連續（一）於八十七年五月上旬某日晚上十一時許，在嘉義市
    ○○路○段信義加油站附近，以每包新臺幣（下同）三千元之價格，販賣第二級
    毒品安非他命一包與許德崑施用。（二）於八十七年五月中旬某日下午三時許，
    在嘉義市夏威夷汽車旅館，以每包二千元之價格，販賣安非他命一包與許德崑施
    用。（三）於八十七年五月二十五日或二十六日晚上十時許，在嘉義市○○路靠
    近自強街口，以每包二千元之價格，販賣安非他命一包與許德崑施用。蕭玉英前
    後販賣安非他命所得七千元。
二、許德崑意圖販賣安非他命營利，以0000000000號呼叫器為聯絡工具，
    蕭玉英明知此情，於八十七年六月三日晚上七時許、同年六月四日凌晨五時許、
    同年六月四日上午十一時許，先後三次在嘉義市○○○街二三四號三○六室租屋
    處打0000000000號呼叫器聯絡許德崑購買安非他命，許德崑同意販賣
    安非他命，基於概括犯意，分別以每包五千元、二千元、八千元之價格，連續三
    次販賣安非他命與蕭玉英施用，並將安非他命送至嘉義市○○○街二三四號三○
    六室（第一次、第二次）、蕭玉英不詳姓名友人住處（第三次）由蕭玉英收受，
    許德崑同時收受價款。許德崑前後販賣安非他命所得一萬五千元。
三、嗣蕭玉英、許德崑於八十七年六月八日下午五時三十分許，在嘉義市○○○街二
    三四號前同時為警查獲。
四、案經嘉義市警察局第一分局報請台灣嘉義地方法院檢察署檢察官偵查起訴。
      理      由
一、被告蕭玉英部分：
    訊據被告蕭玉英矢口否認右揭犯行，辯稱：伊係幫同案被告蕭金田送安非他命與
    同案被告許德崑，並收受價款，並非伊販賣云云。
    惟查：
（一）被告蕭玉英如何於右揭時地，以每包三千元、二千元、二千元不等之價格，先
      後三次販賣安非他命與同案被告許德崑施用之事實，業據同案被告許德崑於警
      訊、偵查及原審審理時指述明確（見警卷第二頁反面、第三頁正面、第四頁反
      面、第五頁正面、偵查卷第二十二頁正反面、本院八十七年十二月二十二日訊
      問筆錄），即被告蕭玉英亦自承其曾三次送安非他命與同案被告許德崑，並收
      受價款之事實，堪信同案被告許德崑指述非虛，堪予採信。
（二）同案被告許德崑均指訴其於八十七年五月間向被告蕭玉英購買安非他命，並於
      警訊時供稱其於八十七年五月初第一次施用安非他命，其與被告蕭玉英交易安
      非他命沒有其他人在場，只有其與被告蕭玉英面對面等語（見警卷第二頁反面
      、第三頁正面），而同案被告蕭金田於八十七年四月二十九日下午五時二十分
      許在台中市○○路三八號十一樓之十七室經通緝為警查獲，於同年四月三十日
      為台灣台中地方法院檢察署檢察官聲請台灣台中地方法院諭知收押，並另案在
      監執行迄今，有台灣台中地方法院檢察署八十七年度偵字第八七三○號偵查卷
      可稽，同案被告蕭金田顯不可能於八十七年五月間與被告蕭玉英共同販賣安非
      他命，是被告蕭玉英辯稱：伊係幫同案被告蕭金田送安非他命與同案被告許德
      崑，並收受價款，並非伊販賣云云，顯係卸責之詞，不足採信，是本件應係被
      告蕭玉英單獨販賣安非他命予同案被告許德崑無疑。
（三）又安非他命物稀價昂，為政府嚴予取締之物，苟無利可圖，則被告蕭玉英至愚
      亦無甘冒被移送法辦之危險，平白從事販賣之理，是其所販入之價格必較其所
      出售之價格低廉，被告蕭玉英有從中賺取買賣之差價牟利之營利意圖，至為灼
      然。
（四）本件被告蕭玉英、許德崑同時為警查獲後，被告蕭玉英始供稱其曾向同案被告
      許德崑購買安非他命，並無毒品危害防制條例第十七條所定供出毒品來源，因
      而破獲同案被告許德崑販賣安非他命得減輕其刑之事由。
  綜上所述，被告蕭玉英販賣安非他命事證明確，其犯行堪以認定。
二、被告許德崑部分：訊據被告許德崑矢口否認右揭犯行，辯稱：伊係幫同案被告蕭
    玉英調安非他命，但沒有調到云云。
  惟查：
（一）被告許德崑如何於右揭時地，以每包五千元、二千元、八千元不等之價格，先
      後三次販賣安非他命與同案被告蕭玉英施用之事實，業據同案被告蕭玉英於警
      訊、偵查及原審審理時指述明確（見警卷第七頁正反面、第八頁反面、第九頁
      正反面、偵查卷第二十三頁正面、本院八十八年八月二十四日訊問筆錄），即
      被告許德崑亦自承其曾拿安非他命賣給同案被告蕭玉英等語（見偵查卷第二十
      三頁反面），堪信同案被告蕭玉英指述非虛，堪予採信。
（二）又安非他命物稀價昂，為政府嚴予取締之物，苟無利可圖，則被告許德崑至愚
      亦無甘冒被移送法辦之危險，平白從事販賣之理，是其所販入之價格必較其所
      出售之價格低廉，被告許德崑有從中賺取買賣之差價牟利之營利意圖，至為灼
      然。是被告許德崑於偵查中抗辯：伊以原價賣給同案被告蕭玉英，沒賺她錢云
      云，要非可採。
（三）被告許德崑於原審審理時翻異前供，辯稱：伊係幫同案被告蕭玉英調安非他命
      ，但沒有調到，或伊朋友之朋友拿安非他命給同案被告蕭玉英云云，同案被告
      蕭玉英亦附和其說，供稱：被告許德崑叫伊向其朋友購買安非他命云云，因與
      前供不符，核屬卸責及迴護之詞，均不足採信。
（四）本件被告許德崑、蕭玉英同時為警查獲後，被告許德崑始供稱其曾向同案被告
      蕭玉英購買安非他命，並無毒品危害防制條例第十七條所定供出毒品來源，因
      而破獲同案被告蕭玉英販賣安非他命得減輕其刑之事由。
  綜上所述，被告許德崑販賣安非他命事證明確，其犯行堪以認定。
三、按毒品危害防制條例已於八十七年五月二十日修正公佈，並於同年月二十二日生
    效，本件被告蕭玉英第一、二次販賣安非他命之時間，雖在八十七年五月上旬或
    中旬某日麻醉藥品管理條例尚有效施行期間，但最後一次（第三次）販賣安非他
    命之犯罪時間為八十七年五月二十五日或二十六日（見原審法院八十八年十月十
    五日許德崑供述筆錄），乃在該條例修正公佈生效之後，惟既係基於概括犯意而
    為，自應適用新法毒品危害防制條例處罰，並無行為後法律變更之可言，合先敘
    明。次按安非他命係第二級毒品，毒品危害防制條例第二條第二項第二款定有明
    文。核被告蕭玉英、許德崑所為，均係犯毒品危害防制條例第四條第二項之販賣
    第二級毒品罪。渠等分別持有安非他命之低度行為，各為販賣之高度行為所吸收
    ，均不另論罪。被告蕭玉英、許德崑先後多次犯行，均時間緊接，所犯構成要件
    亦復相同，皆顯係基於概括犯意反覆為之，俱為連續犯，各應論以一罪，除法定
    本刑無期徒刑部分，依法不得加重外，其餘部分加重其刑。被告蕭玉英曾因違反
    麻醉藥品管理條例案件，經臺灣臺南地方法院判處有期徒刑六月確定，於八十七
    年四月十三日易科罰金執行完畢，業據其供明在卷，並有臺灣嘉義地方法院檢察
    署刑案資料查註紀錄表一份附卷可憑，五年以內再犯有期徒刑以上之本罪，為累
    犯，除法定本刑無期徒刑部分，依法不得遞為加重外，其餘部分應依法遞為加重
    其刑。
四、原審認為被告蕭玉英、許德崑部分認事證明確，因予適用毒品危害防制條例第四
    條第二項、第十九條第一項、刑法第十一條前段、第五十六條、第四十七條規定
    ，並爰審酌被告蕭玉英、許德崑分別將安非他命出售，戕害他人身心，及其品行
    、犯罪之動機、目的、手段、犯罪後態度等一切情狀，分別量處被告蕭玉英有期
    徒刑柒年肆月，被告許德崑有期徒刑柒年貳月。另以被告蕭玉英販賣安非他命所
    得為七千元，被告許德崑販賣安非他命所得為一萬五千元，雖未扣案，仍應依毒
    品危害防制條例第十九條第一項規定宣告沒收，如全部或一部不能沒收時，以其
    財產抵償之。至於扣案電子秤一個，被告蕭玉英、許德崑均否認屬渠等所有，且
    被告蕭玉英、許德崑否認供販賣本件安非他命所用之物，此外又查無積極證據足
    資證明係供販賣安非他命所用之物，已敘明不予諭知沒收。本院經核原判決認事
    用法，俱無違誤。被告蕭玉英、許德崑上訴意旨，分別指摘原判決不當，非有理
    由，應予駁回。
丙、被告蕭金田部分：
一、公訴意旨略以：被告蕭金田與同案被告蕭玉英為男女朋友關係，基於共同之概括
    犯意聯絡，於八十七年五月間，以（○五）0000000號轉三○六號電話為
    聯絡工具，分別在嘉義市○○路二段信義加油站、嘉義市夏威夷汽車旅館及嘉義
    市○○路○○街口，連續販賣第二級毒品安非他命與同案被告許德崑三次，價格
    分別為三千元、二千元、二千元，因認被告蕭金田涉有毒品危害防制條例第四條
    第二項之販賣第二級毒品罪嫌云云。
二、公訴人認被告蕭金田涉有右揭犯行，無非以同案被告蕭玉英之指訴，及被告蕭金
    田於八十七年四月三十日（應係二十九日之誤）在台中市○○路三八號十一樓之
    十七室為警查獲時，起出安非他命毛重二十三點六公克，數量之多，足證其確有
    販賣安非他命犯行為其論據。
三、按「犯罪事實應依證據認定之，無證據不得推定其犯罪事實」，刑事訴訟法第一
    百五十四條定有明文。訊據被告蕭金田堅決否認右揭犯行，辯稱：伊不認識同案
    被告蕭玉英，不可能與其共同販賣安非他命等語。經查：
（一）同案被告蕭玉英供承與被告蕭金田同居，並幫助蕭金田販賣安非他命云云，另
      同案被告許德崑指訴係於八十七年五月間向同案被告蕭玉英購買安非他命，並
      於警訊時供稱其於八十七年五月初第一次施用安非他命等語（見警卷第二頁反
      面），惟被告蕭金田已於八十七年四月二十九日下午五時二十分許在台中市○
      ○路三八號十一樓之十七室經通緝為警查獲，於同年四月三十日為台灣台中地
      方法院檢察署檢察官聲請台灣台中地方法院諭知收押，並另案在監執行迄今，
      有台灣台中地方法院檢察署八十七年度偵字第八七三○號偵查卷可稽，被告蕭
      金田顯不可能於八十七年五月間與同案被告蕭玉英共同販賣安非他命，足見同
      案被告蕭玉英指訴幫助被告蕭金田販賣安非他命與被告許德崑乙節，顯有瑕疵
      ，尚難採信。
（二）又被告蕭金田於八十七年四月二十九日在台中市○○路三八號十一樓之十七室
      為警查獲時，起出安非他命毛重二十三點六公克，雖數量甚多，但不能證明被
      告蕭金田於八十七年五月間與同案被告蕭玉英共同販賣安非他命與同案被告許
      德崑，況被告因吸用安非他命之行，曾受勒戒、觀察處分在案，本身對安非他
      命亦有需求，持有安非他命，亦在情理之中。
  綜上所述，公訴人指訴被告蕭金田涉有販賣安非他命犯行，並無積極確切證據足資
  證明，此外復查無其他積極證據足認被告蕭金田有何販賣安非他命犯行，原審以不
  能證明為被告蕭金田無罪之諭知，經核並無違誤，檢察官上訴意旨指摘原判決不當
  ，非有理由，應予駁回。
據上論斷，應依刑事訴訟法第三百六十八條，判決如主文。
本案經檢察官羅清溪到庭執行職務。
中    華    民     國      八十九     年      七      月     三十一     日
                                  臺灣高等法院臺南分院刑事第五庭
                                      審判長法官  茆  臺  雲
                                            法官  蔡  長  林
                                            法官  曾  平  杉
右正本證明與原本無異。
如不服本判決，應於判決送達後十日內向本院提出上訴狀，其未敘述理由者並應於提
出上訴狀後十日內向本院補提理由書(應附繕本)。
                                      法院書記官  胖  惠  墀
中   華   民     國       八十九      年      八      月        一      日
附錄：本判決論罪科刑法條
毒品危害防制條例第四條第二項：製造、運輸、販賣第二級毒品者，處無期徒刑或七
                              年以上有期徒刑，得併科新臺幣七百萬元以下罰金
                             。

司法院資訊處製作；財團法人民間司法改革基金會備份。
